台灣台中地方法院刑事判決　　　　　　　　　　　九十一年度易字第二三四一號
　　公　訴　人　台灣台中地方法院檢察署檢察官
　　被　　　告　甲○○
右列被告因贓物案件，經檢察官提起公訴 (九十年度偵字第一六八四二號) ，本院判
決如左：
    主      文
甲○○故買贓物，處有期徒刑肆月，如易科罰金，以參佰元折算壹日。
    事      實
一、甲○○於民國（下同）九十年五月中旬某日，在台中縣太平市其友人所經營茶行
    ，明知自稱「杜國明」（另經檢察官簽分他案偵辦）之不詳真實姓名、住址之成
    年男子所持售車體引擎號碼為三ＥＭ四六Ｘ０ＳＮ六五０一二四號而懸掛車牌號
    碼為Ｆ六－八一八九號自用小客車乙輛（經查車體引擎號碼為三ＥＭ四六Ｘ０Ｓ
    Ｎ六五０一二四號之原車牌號碼為Ｕ四－二九五０號自用小客車係呂明川所有由
    乙○○使用，於九十年五月九日下午四時許，在台中市南屯區○○○路與永春東
    路口失竊；另車牌號碼為Ｆ六－八一八九號自用小客車係鄞鳳珠所有，於九十年
    三月間發生車禍後，經建忠汽車修配廠負責人吳健忠介紹將該車售予許添安，許
    添安再轉售予杜國明），係屬來源不明之贓物，竟仍以新台幣（下同）十五萬元
    價格故予買受。嗣於同年六月二十二日下午三時三十分許，甲○○駕駛前開自用
    小客車前往屏東縣新埤鄉萬安村萬安汽車保養場修理時，為警查獲。
二、案經屏東縣警察局東港分局報請台灣屏東地方法院檢察署呈請台灣高等法院檢察
    署核轉台灣台中地方法院檢察署檢察官偵查起訴。
    理      由
一、訊之被告甲○○固坦承於前開時地以十五萬元價格向「杜國明」買受前開自用小
    客車，然矢口否認有贓物之認識，辯稱：杜國明有將該車新領牌照登記書、車主
    鄞鳳珠國民身分證影本等交付給伊，並不知該車係贓車云云。惟查車體引擎號碼
    為三ＥＭ四六Ｘ０ＳＮ六五０一二四號之原車牌號碼為Ｕ四－二九五０號自用小
    客車係呂明川所有由乙○○使用，於九十年五月九日下午四時許，在台中市南屯
    區○○○路與永春東路口失竊等情，業據被害人乙○○於警訊時指述綦詳，並有
    車輛車牌失竊資料個別查詢報表、贓物領據各乙紙附卷可憑；另車牌號碼為Ｆ六
    －八一八九號自用小客車係鄞鳳珠所有，於九十年三月間發生車禍後，經建忠汽
    車修配廠負責人吳健忠介紹將該車售予許添安，再由許添安於同年四月二十日以
    五萬元價格轉售予杜國明等情，此經證人鄞鳳珠、吳健忠、許添安分別於偵查中
    證述屬實，並有汽車買賣合約書影本乙紙附卷可稽，足見被告向杜國明買受車體
    引擎號碼為三ＥＭ四六Ｘ０ＳＮ六五０一二四號而懸掛車牌號碼為Ｆ六－八一八
    九號自用小客車係屬贓車無疑。次查被告自承其認識自稱「杜國明」者僅二、三
    天，並不知「杜國明」之真實姓名、住址，亦無法與之聯絡，竟願以十五萬元之
    價格向「杜國明」買受前開自用小客車，而「杜國明」所交付車主鄞鳳珠國民身
    分證影本係女性，與「杜國明」身分顯不相符，何以未向車主鄞鳳珠查詢，已有
    疑問；且被告於偵查中供承曾於八十二年或八十三年間經營車行，理應對中古車
    買賣甚為熟悉，而前開自用小客車之車身號碼均重新釘上，有些車身號碼條碼已
    被撕去，有照片七張附卷可按，衡情被告豈有不知之理？參以被告於偵查中亦自
    承有懷疑該車之來源等，顯見被告於前開時地，明知自稱「杜國明」者所持售之
    前開自用小客車係屬來源不明之贓物，竟仍以十五萬元價格故予買受，應無置疑
    。是被告辯以不知該車係贓車云云，無非事後卸責之詞，不足採信，事證明確，
    其犯行堪以認定。
二、核被告甲○○所為，係犯刑法第三百四十九條第二項之故買贓物罪。爰審酌被告
    犯罪之動機、目的、手段、所生危害及犯罪後態度等一切情狀，量處如主文所示
    之刑，並諭知易科罰金之折算標準，以資懲儆。
三、據上論斷，應依刑事訴訟法第二百九十九條第一項前段，刑法第三百四十九條第
    二項、第四十一條第一項前段，罰金罰鍰提高標準條例第一條前段、第二條，判
    決如主文。
中    華    民    國      九十一    年       十        月     二十五    日
                                  台灣台中地方法院刑事第三庭
                                        法  官  朱  光  國
右正本證明與原本無異。
如不服本判決，應於判決送達後十日內向本院提出上訴狀( 應附繕本 )，上訴於臺灣
高等法院臺中分院。
                                        書記官
中    華    民    國      九十一    年       十        月    二十八     日
刑法第三百四十九條第二項：
搬運、寄藏、故買贓物或為牙保者，處五年以下有期徒刑、拘役或科或併科一千元以
下罰金。
                                                                        Ｂ
